# 陈版和各位大神

提问人：dahua82 时间：2016-12-18 02:22:42
案例：股东A（中方）和股东B（外方）共同出资设立公司C，中方占比30%和外方占比70%；出资协议中写明无论合作企业C是否有亏损，利润或者利润为零，股东A都将获得固定收益（按年支付，利率10%），股东B必须保证对股东A的固定收益支付； 问题：
（ 1 ）股东A对于这笔投资应该算是债权性投资还是权益性投资？后续该如何账务处理？ （ 2 ）如果是债权性投资，对于C公司，股东A的出资款如何入账？

回答人：chenyiwei
要注意了解：（ 1 ）股东A的出资有无期限限制，到期后必须由C公司或股东B保证归还本金？（ 2 ）A的固定收益由B还是C支付？
（ 3 ）在获得固定收益后，A是否不再参与C的进一步利润分配，C的剩余利润全部归B？